---
title: "extract_blocks_es"
output: rmarkdown::html_vignette
vignette: >
  %\VignetteIndexEntry{extract_blocks_es}
  %\VignetteEngine{knitr::rmarkdown}
  %\VignetteEncoding{UTF-8}
---

```{r, include = FALSE}
knitr::opts_chunk$set(
  collapse = TRUE,
  comment = "#>"
)
```

```{r setup, warning=FALSE, message=TRUE}
library(rgeomex)
library(tidyverse)
```


Para extraer las manzanas (blocks) de una localidad urbana de interes se usa la función función **extract_blocks** ó puede extraerse con unas líneas  de código. La función **extract_blocks** tiene dos argumentos, uno para definir la clave del estado (cve_edo) y el otro para definir el nombre de la localidad de acuerdo al INEGI 2020 (locality). La función regresa una lista con dos elementos, un elemento corresponde a la localidad (locality) y el otro elemento corresponde a las manzanas.


## Ejemplo de Guadalajara con la función **extract_blocks** 

```{r block_guadalajara}
x <- rgeomex::extract_blocks(cve_edo = "14", 
                             locality = c("Guadalajara", "Zapopan",
                                          "Tonalá", "Tlaquepaque"))
mapview::mapview(x$block, legend = FALSE, col.regions = "#E01A59")
```


## Ejemplo de Guadalajara con **código** 

```{r block_guadalajara_code}
# Step 1. load the locality
locality <- rgeomex::extract_locality(cve_edo = "14",
                                         locality = c("Guadalajara", "Zapopan",
                                          "Tonalá", "Tlaquepaque"))

# Step 2. load the blocks
blocks <- rgeomex::blocks_ine20_mx_b %>%
  sf::st_make_valid()

# Step 3. extract the blocks of locality
blocks_locality <- blocks[locality,]


# Step 4. check the step 3.
mapview::mapview(blocks_locality, 
                 legend = FALSE, 
                 col.regions = "#E01A59")
```

## Ejemplo de la Ciudad de México con la función **extract_blocks** 

```{r block_cdmx}
# Step 1. extract the blocks of locality
x <- rgeomex::extract_blocks(cve_edo = "09", 
                             locality = "cdmx")
# Step 4. check the step 1.
mapview::mapview(x$block, 
                 legend = FALSE, 
                 col.regions = "#E01A59")
```


## Ejemplo de la Ciudad de México con **código** 

```{r block_cdmx_code}
# Step 1. load the locality
locality <- rgeomex::loc_inegi19_mx %>%
    dplyr::filter(CVE_ENT == "09") 

# Step 2. load the blocks
blocks <- rgeomex::blocks_ine20_mx_a %>%
  sf::st_make_valid()

# Step 3. extract the blocks of locality
block_locality <- blocks[locality, ]

# Step 4. check the step 3.
mapview::mapview(block_locality,legend = FALSE, 
                 col.regions = "#E01A59")
```






