---
title: "extract_locality_es"
output: rmarkdown::html_vignette
vignette: >
  %\VignetteIndexEntry{extract_locality_es}
  %\VignetteEngine{knitr::rmarkdown}
  %\VignetteEncoding{UTF-8}
---

```{r, include = FALSE}
knitr::opts_chunk$set(
  collapse = TRUE,
  comment = "#>"
)
```

```{r setup}
library(rgeomex)
```


Para extraer una localidad de interes se usa la funcion extract_locality o la función extract_ageb, la primera extrae los el polígono de la localidad y la segunda función extrae el polígono de la localidad y los AGEBs (Área Geostadística Básica) de la localidad. La primera regresa un objeto sf y la segunda una lista con dos objetos sf.


Para extraer una localidad con la función extract_locality, se usan dos argumentos, uno para definir la clave del estado (cve_edo) y el otro para definir el nombre de la localidad de acuerdo al INEGI 2020 (locality).

```{r loc_acapulco1}
acapulco <- rgeomex::extract_locality(cve_edo = "12",
                                      locality = "Acapulco de Juárez")

mapview::mapview(acapulco, legend = FALSE)
```


Para extraer una localidad con la función extract_ageb, se usan dos argumentos, uno para definir la clave del estado (cve_geo) y el otro para definir el nombre de la localidad de acuerdo al INEGI 2020 (locality).

```{r loc_acapulco2}
acapulco_ageb <- rgeomex::extract_ageb(cve_edo = "12",
                                      locality = "Acapulco de Juárez")

mapview::mapview(acapulco_ageb$locality, legend = FALSE)
```

Ambas funciones se pueden usar para todas las localidades urbanas de México, excepto la Ciudad de México para esta se usa otro código para extraer toda la localidad.

```{r loc_cdmx}
rgeomex::loc_inegi19_mx |>
    dplyr::filter(CVE_ENT == "09") |>
mapview::mapview(legend = FALSE)
```


El argumento de la localidad acepta un vector con los nombres de las localidades que conforman el área metropolitana.
```{r loc_guadalajara}
guadalajara <- rgeomex::extract_locality(cve_edo = "14",
                                      locality = c("Guadalajara",
                                                   "Zapopan",
                                                   "Tlaquepaque",
                                                   "Tonalá"))

mapview::mapview(guadalajara, legend = FALSE)
```


Tambien se puede usar base R para visualizar los bordes de la ciudad o el paquete ggpplot2, tmap o sfmap, etc.

```{r}
ggplot2::ggplot()+
  ggplot2::geom_sf(data = acapulco_ageb$ageb,
                   fill = "gray80",
                   col = "white",
                   lwd = 0.1) +
  ggplot2::theme_void() +
  ggplot2::geom_sf(data = acapulco_ageb$locality,
                   fill = NA,
                   col = "black",
                   lwd = .5)
```
